【裁判字號】    90,訴,345
【裁判日期】    901004
【裁判案由】    毒品危害防制條例
【裁判全文】
臺灣桃園地方法院刑事判決                            九十年度訴字第三四五號
    公  訴  人  臺灣桃園地方法院檢察署檢察官
    被      告  甲○○
右列被告因違反毒品危害防制條例案件，經檢察官提起公訴（八十九年度毒偵字第五
八三二號、第六六九六號），本院判決如左：
    主  文
甲○○連續施用第壹級毒品，累犯，處有期徒刑捌月，扣案之第壹級毒品海洛因陸包
（驗餘合計淨重壹伍點柒壹公克）沒收銷燬之及小型分裝袋壹大包、電子秤壹台均沒
收。又連續施用第貳級毒品，累犯，處有期徒刑伍月，扣案之安非他命肆包（驗餘淨
重肆點伍捌伍伍公克）沒收銷燬之及吸食器貳組、小型分裝袋壹大包、電子秤壹台均
沒收。應執行有期徒刑壹年，扣案之第壹級毒品海洛因陸包（驗餘合計淨重壹伍點柒
壹公克）及第貳級毒品安非他命肆包（驗餘淨重肆點伍捌伍伍公克）均沒收銷燬之，
又小型分裝袋壹大包、電子秤壹台、吸食器貳組均沒收。
    事  實
一、甲○○前曾於民國八十五年間，因違反麻藥案件，經臺灣高雄地方法院以八十五
    年度易字第三００四號判處有期徒刑五月，如易科罰金以三百元折算一日，於八
    十五年六月二十四日確定，並於八十六年一月九日執行完畢。其復於八十八年間
    曾因施用第一、二級毒品海洛因、安非他命案件，經本院以八十八年度毒聲字第
    四０七一號裁定送觀察、勒戒後，認無繼續施用之傾向，經臺灣桃園地方法院檢
    察署檢察官（下簡稱桃園地檢）於八十八年八月十日，以八十八年度偵字第一０
    九九八號不起訴處分確定後，復因施用第一、二級毒品案件，經臺灣板橋地方法
    院（下簡稱板橋地院）於八十八年十月十七日以八十八年度毒聲字第六五三二號
    裁定送觀察、勒戒後，認有繼續施用毒品之傾向，經板橋地院以八十八年度毒聲
    字第六九六０號裁定送強制戒治並由板橋地檢提起公訴，而經板橋地院以八十九
    年度訴字第六六七號判處應執行有期徒刑拾月。詎甲○○猶不知悔改，竟基於施
    用第一級毒品海洛因之概括犯意，自八十九年十一月二日停止戒治保護管束期滿
    日起至同年十二月十九日止，在其當時位於桃園縣桃園市○○○街二０三號住處
    ，以將海洛因摻在香菸燒烤方式連續施用海洛因多次。另基於施用第二級毒品安
    非他命之概括犯意，亦自八十九年十一月二日起至同年十二月十九日止，在前址
    以燒烤吸煙方式，連續施用安非他命多次。嗣於下述時地，為警查獲，而發現上
    情：（一）八十九年十一月二日，其至鐘志弘（另案處理）位於桃園縣平鎮市東
    勢八十九之十二號住處訪友時，為警查獲；（二）八十九年十二月二十日，在其
    前開桃園市○○○街住處為警查獲，當場並扣得其所有之海洛因六包（驗餘淨重
    八點六四公克）、安非他命四包（驗餘合計淨重一五點七一公克），及其所有方
    便供施用海洛因、安非他命之吸食器二組、小型分裝袋一大包、電子磅秤壹台。
    並經本院以九十年度毒聲字第五００號裁定，令入戒治處所施以強制戒治一年。
二、案分經桃園縣警察局大園分局、平鎮分局及臺灣桃園看守所報告臺灣桃園地方法
    院檢察署檢察官偵查起訴。
    理  由
一、右揭犯罪事實，業據被告甲○○於本院調查、審理時均坦承不諱；又經警將被告
    先後於八十九年十一月二日及同年十二月二十日在警局所採集之尿液送驗結果，
    均呈嗎啡、甲基安非他命陽性反應，有桃園縣衛生局先後於八十九年十二月四日
    、八十九年十二月三十日所分別出具之不法藥物尿液檢定書各乙紙附卷可稽（八
    十九年度毒偵字第五八三二號卷第一一八頁、八十九年度毒偵字第六六九六號卷
    第七十一頁參照）；而於八十九年十二月二十日扣案之白色粉末六包及結晶四包
    ，經警送法務部調查局及本院送憲兵司令部刑事鑑識中心鑑定結果，分別檢出第
    一級第六項毒品海洛因成分及甲基安非他命成分，且驗餘淨重分別為一五點七一
    公克及四點五八五五公克，有該局九十年一月十八日（９０）陸（一）字第９０
    １３４８６４號鑑定通知書及該中心九十年五月二日（９０）綱得字第０５６９
    ２號鑑驗通知書各乙紙附卷可稽（八十九年度毒偵字第六六九六號卷第七十二頁
    及本院卷參照），是並有扣案之毒品海洛因八點六四公克及安非他命四點五八五
    五公克可資佐證，此外，並有吸食器二組、小型分裝袋一大包、電子磅秤一台等
    物品查扣可證。再其前因施用毒品，分經桃園地檢檢察官及板橋地院為上開不起
    訴處分及有罪判決確定等情，亦有右開判決及臺灣高等法院被告全國前案紀錄表
    各乙份附於本院卷可按，被告本件右揭所犯，乃係已為三犯以上。本件事證明確
    ，其右揭犯行足堪認定，應予依法論科。
二、核被告所為，係犯毒品危害防制條例第十條第一項之施用第一級毒品罪及同條第
    二項之施用第二級毒品罪。被告為施用而非法持有第一級毒品海洛因、第二級毒
    品安非他命，進而施用，其持有之低度行為應被施用之高度行為所吸收，均不另
    論其非法持有毒品之罪。又被告先後多次施用第一級毒品、第二級毒品犯行，時
    間緊接，犯罪構成要件相同，顯係基於概括犯意為之，為連續犯，應依刑法第五
    十六條之規定以一罪論，並加重其刑。再被告所犯上開二罪間，犯意各別，罪名
    不同，應予分論併罰。另被告前曾因如事實欄所示於八十五年間因違反麻藥案件
    經論罪科刑並於八十六年一月九日執行完畢，此有臺灣桃園地方法院檢察署刑案
    資料查註紀錄表及臺灣高等法院被告全國前案紀錄表各乙份在卷可按（八十九年
    度毒偵字第六六九六號卷第五十一頁及本院卷參照），其於五年內再犯本件有期
    徒刑以上之罪，為累犯，應依刑法第四十七條之規定，加重其刑，並遞加重之。
    爰審酌被告前因施用毒品經判處不起訴處分及有罪判決確定，仍不知悔改、警惕
    ，猶繼續施用毒品，惟其施用毒品係自戕行為，尚無危害他人，且犯後已坦承犯
    行，犯後態度良好等一切情狀，分別核情量處如主文所示之刑，並定其應執行刑
    。
三、於八十九年十二月二十日扣案之第一級毒品海洛因六包（驗餘合計淨重一五點七
    一公克）及安非他命四包（驗餘淨重四點五八五五公克），均為查獲之毒品，不
    問屬於被告與否，應依毒品危害防制條例第十八條第一項前段之規定沒收銷燬之
    ；另同日扣案之施用安非他命吸食器二組、及小型分裝袋一大包、電子磅秤一台
    等物，據被告自承係其所有且方便供施用海洛因及安非他命所用之物，業據其供
    明在卷，且上開物品亦非屬專供施用毒品所用工具，爰併依刑法第三十八條第一
    項第二款規定宣告沒收。至於八十九年十一月二日查扣之電子秤、針筒、分裝塑
    膠袋及吸食器、扳手等物品，及八十九年十二月二十日所查扣之其中一組吸食器
    （奶瓶吸食器），被告自警訊始均否認為其所有，且八十九年十一月二日之查扣
    地點係在鍾志弘住處並非被告住處，此外亦查無證據足以證明上開物品確係被告
    所有，且該等物品並非違禁物，自無從沒收；另扣案之大型分裝袋，固據被告自
    承係其所有，惟其供稱係工作所用之物，與施用毒品無關，自非供犯罪所用之物
    ，毋庸宣告沒收；又八十九年十一月二日所查扣之毒品海洛因及安非他命，因扣
    案毒品數量甚鉅，就該部分公訴人認被告另涉有意圖販賣而持有第一級、第二級
    毒品犯嫌，現由本院九十年度訴字第六十四號另案調查審理，是上開毒品應在另
    案處理較為妥適，本院不予宣告沒收，併此敘明。
據上論斷，應依刑事訴訟法第二百九十九條第一項前段，毒品危害防制條例第十條第
一項、第二項、第二十條第三項前段、第十八條第一項前段，刑法第十一條前段、第
五十六條、第四十七條、第五十一條第五款、第三十八條第一項第二款，判決如主文
。
本案經檢察官胡樹德到庭執行職務
中      華      民      國    九十      年      十      月      四      日
                                     臺灣桃園地方法院刑事第六庭
                                         審判長法  官  孫 惠 琳
                                               法  官  林 春 鈴
                                               法  官  簡 婉 倫
右正本證明與原本無異。
如不服本判決，應於判決送達後十日內向本院提出上訴狀( 應附繕本 )，上訴於
臺灣高等法院。
                                               書記官  王 泰 元
中      華      民      國    九十      年      十      月      五      日
附錄本案論罪科刑法條：
毒品危害防制條例第十條
施用第一級毒品者，處六月以上五年以下有期徒刑。
施用第二級毒品者，處三年以下有期徒刑。


司法院資訊處製作；財團法人民間司法改革基金會備份。
